臺灣高等法院民事裁定
109年度勞抗字第119號
抗  告  人  涂碧芬  



上列抗告人因與相對人台灣英文雜誌社股份有限公司間請求損害
賠償等事件，對於中華民國109年11月20日臺灣臺北地方法院108
年度勞訴字第90號裁定提起抗告，本院裁定如下：
    主  文
抗告駁回。
抗告訴訟費用由抗告人負擔。
    理  由
一、抗告意旨略以：人民之訴訟權受憲法保障，民事訴訟法施行
    法第9條規定之立法意旨，在於避免當事人故意以不繳納裁
    判費之方式延滯訴訟，並非認為委由律師提起上訴而未繳納
    裁判費者均為遲滯訴訟，故法院尚應衡量有無其他遲滯訴訟
    之情事，始得不行民事訴訟法第442條第2項及第444條第1項
    但書之程序。抗告人收受原法院108年度勞訴字第90號判決
    （下稱原判決）後，立即委任律師提起上訴並敘明上訴理由
    ，並無遲滯訴訟之意圖。且伊為基層勞工，須費時積存裁判
    費用，期由法院確定訴訟標的價額並裁定裁判費用後立即繳
    納。原裁定未敘明伊有何遲滯訴訟之情事，遽為駁回上訴之
    裁定，有違比例原則。為此求為廢棄原裁定，裁定確定訴訟
    費用並限期命伊繳納等語。。
二、按訴訟權之行使，應循法定程式，而有欠缺者，為顧及當事
    人未必具備訴訟法上之知識，故設補正之規定，以保障其權
    益。但當事人如已委任律師為訴訟代理人提起上訴，須繳納
    裁判費，乃法定程式，應為其訴訟代理人所熟知；為避免延
    滯訴訟，民事訴訟法施行法第9條授與法院斟酌應否命補正
    之權，所為得不命補正之規定，於人民訴訟權之行使，尚無
    妨礙（司法院大法官釋字第179號解釋理由書意旨參照）。
三、經查相對人於原法院起訴請求抗告人賠償損害新臺幣（下同
    ）242萬8,123元本息，則訴訟標的金額為242萬8,123元，相
    當明確。抗告人於原法院委任律師為訴訟代理人，嗣經原法
    院於109年10月15日判命抗告人給付相對人78萬5,418元本息
    （詳如附表所示），有委任狀、原判決可稽（見原法院調解
    卷第21頁、原法院卷三第163至259頁）。抗告人於民國
　　（下同）109年10月27日收受原判決後，仍委任律師為訴訟
    代理人，於109年11月11日就原判決提起第二審上訴，上訴
    聲明為：㈠原判決廢棄（應為「原判決不利於抗告人部分廢
    棄」之誤）。㈡廢棄部分，被上訴人在第一審之訴駁回。有
    送達證書、民事上訴理由狀、委任狀可憑（見原法院卷三第
    263至270頁）。則據此足證抗告人於原法院委任律師應訴並
    經原法院判決後，仍委任律師提起第二審上訴，且依其上訴
    聲明所示，抗告人聲明不服之範圍明確，即對原判決准許78
    萬5,418元本息之金額不服提起上訴，已足以知悉應繳納之
    第二審裁判費，毋庸法院另行調查證據以核定訴訟標的之價
    額，即應遵循法定程式預納第二審裁判費，為具備訴訟法專
    業之訴訟代理人所得知悉。惟抗告人於上訴時並未繳納第二
    審裁判費，迄至109年11月20日仍未繳納，有原法院收費答
    詢表可證（見原法院卷三第276頁）。則抗告人於原法院裁
    定駁回其上訴前，仍有充足時間繳納第二審裁判費卻未為繳
    納，原法院不命抗告人補正，逕予裁定駁回其上訴，依法並
    無不合，且無違反比例原則。抗告意旨指摘原裁定不當，聲
    明廢棄，為無理由，應予駁回。
四、據上論結，本件抗告為無理由，爰裁定如主文。
中　　華　　民　　國　 109　　年    12　　月　　30　  日
                    勞動法庭  
                        審判長法　官  黃嘉烈
                              法　官  高明德
                              法　官  邱  琦
正本係照原本作成。
不得再抗告。
中　　華　　民　　國　　109 　年　　12　　月　　30　　日

                              書記官  廖月女

附表：原判決主文
編號   一 被告應給付原告新臺幣785,418元，及自民國108年2月12日起至清償日止，按週年利率5%計算之利息。  二 原告其餘之訴駁回。  三 訴訟費用由被告負擔32%，餘由原告負擔。  四 本判決於原告以新臺幣262,000元為被告擔保後，得假執行。但被告如以新臺幣785,418元為原告預供擔保者，得免為假執行。  五 原告其餘假執行之聲請駁回。